臺灣臺北地方法院刑事判決　　　　　　 94年度交易字第154號
公　訴　人　台灣台北地方法院檢察署檢察官
被　　　告　乙○○
上列被告因過失傷害案件，經檢察官聲請以簡易判決處刑（93年
度偵字第11882號），本院臺北簡易庭認不宜以簡易判決處刑（
93年度北交簡字第2435號），改用通常程序審理，茲判決如下：
    主  文
乙○○因過失傷害人，處有期徒刑肆月，如易科罰金，以佰元
折算壹日。
    事  實
一、乙○○於民國93年1月31日8時30分許，駕駛車牌號碼8218-D
    H號自用小客車，沿臺北市○○路第一快車道由東往西方向
    行駛，行經該路段與新生北路之西側交岔路口，左轉南向擬
    通過路口南側東西向行人穿越道、進入新生北路之際，原應
    注意汽車行近行人穿越道前，應減速慢行，遇有行人穿越時
    ，無論有無交通警察指揮或號誌指示，均應暫停讓行人先行
    通過，而當時天候晴、日間有自然光線、視距良好、市區○
    ○道路乾燥、無缺陷及障礙，行車管制號誌運作正常，依其
    智識、能力又無不能注意之情事，詎乙○○竟疏未注意行人
    穿越道上有無行人通過，貿然左轉，駛至路口南側東西向行
    人穿越道、擬進入新生北路，適有行人甲○○沿臺北市○○
    路、新生北路之西側交岔路口南側東西向行人穿越道由東向
    西方向穿越新生北路，乙○○所駕車輛左前車頭遂撞及行人
    甲○○右側臀部，甲○○因而倒地，受有遠端胝骨骨折之傷
    害。
二、案經甲○○訴由臺北市中山分局報請臺灣臺北地方法院檢察
    署檢察官聲請簡易判決處刑。
    理    由
一、按檢察官聲請以簡易判決處刑案件，經法院認為不得或不宜
    以簡易判決處刑者，應適用通常程序審判之，刑事訴訟法第
    452條定有明文。本件檢察官雖聲請以簡易判決處刑，惟告
    訴人是否行經行人穿越道時遭被告駕車撞及受傷，卷內僅有
    告訴人指訴，尚有調查必要，是本院臺北簡易庭認不宜以簡
    易判決處刑，乃改依通常程序處理，合先敘明。
二、訊據被告乙○○固坦承有於上開時、地駕車不慎撞及行人即
    告訴人甲○○，致甲○○受有如事實欄所載傷害之事實，惟
    否認有何過失犯行，辯稱當時是要直行長春路，係因突見沿
    臺北市○○○路由北往南方向行駛之計程車闖紅燈，為閃避
    該計程車，才臨時將方向盤往左打，而來不及注意行人穿越
    道上有無行人穿越云云。經查：
  (一)上揭犯罪事實，業據證人即告訴人甲○○證訴綦詳，並有臺
    北市立仁愛醫院出具之驗傷診斷書、臺北市政府警察局中山
    分局交通分隊道路交通事故調查報告表、交通事談話紀錄表
    、道路交通事故補充資料表、現場圖，及臺北市政府警察局
    中山分局94年6月6日北市警中分刑字第09432662500號函檢
    附之車禍現場圖、交岔路口交通號誌及現場照片附卷可憑。
  (二)被告駕車通過上開交岔路口之際，係由長春路東往西方向左
    轉至新生北路，此據被告於警詢時供稱：「我駕駛自小客車
    車號8218-DH從長春路（東往西）往中山北路行駛，在新生
    北路（新生高架橋下）因閃避一輛計程車，隨即將方向盤向
    左轉，車頭左邊便與行人甲○○擦撞」，及本院訊問時供明
    ：「當時我在閃避計程車，看到計程車從右邊穿過來，我嚇
    一跳，方向盤往左邊打，就撞到甲○○」等語在卷（見偵查
    卷第20頁反面、本院94年7月26日審判筆錄第4頁），並據證
    人甲○○於警詢及本院審理時分別證稱：「當我步行至一半
    途中時，突然我的右側尾椎遭到車子撞擊而彈起後跌坐於地
    上，我就爬不起來，此時，有路人幫我扶起，此時我才知道
    是部8218-DH自小客以前車頭擒擊我人而肇事」（見偵查卷
    第3頁）、「（檢察官：在本件車禍發生時是沿長春路東往
    西方向穿越行人穿越道？）對。、「（檢察官問：是否記得
    妳在穿越行人穿越道時號誌時為何？）綠燈，我在穿越行人
    穿越道到一半時，我被車子從背後撞到我的屁股」、「我剛
    過新生橋下沒有多久，剛走一、二步時就被撞。我是從綠燈
    之就從新生高架橋的東側貫穿橋下走到西側」、「當綠燈時
    我有注意到左右兩側並沒有來車，是我走時，才被車子從後
    面撞」、「當車子撞到我時，乙○○的車已經被行人擋住沒
    有辦法往前行駛，當時沒有其他來車」等語在卷。又自長春
    路東往西方向行駛至長春路、新生北路西側路口南側東西向
    行人穿越道，必然係以左轉方式跨越長春路西往東方向路寬
    共7.7公尺之二線車道（見本院卷附現場圖），參以被告係
    以左前車頭撞及告訴人右側臀部，足見本件事故發生時，被
    告係自長春路東往西方向，以曲線方向左轉南向至新生北路
    ，在其車頭尚未完全回正之際，被告所駕車輛左前車頭撞及
    行走於長春路、新生北路西側交岔路口南側東西向行人穿越
    道由東往西方向穿越馬路之告訴人無疑，且於事故發生時肇
    事地點除被告所駕車輛外，並無其他車輛行經該行人穿越道
    之情事甚明，是被告辯稱係為閃避闖紅燈之計程車而突然將
    方向盤往左打云云，顯不足採。
  (三)又車禍發生後，告訴人係跌坐於地上，及被告所駕車輛並無
    損壞痕跡（此有被告車輛照片在卷可稽，見偵查卷第40頁）
    ，是依告訴人所受傷勢及被告車輛並無受損之情形以觀，堪
    認被告供承當時剛綠燈，車速很慢乙節為可信。是本案發生
    時，被告既係自長春路東往西方向慢速左轉以曲線方式行駛
    通過路寬7.7 公尺之長春路西往東方向至新生北路，被告自
    無未能看見其左側有告訴人行走於行人穿越道之可能；乃被
    告駕車行近行人穿越道前，遇有行人穿越，竟未暫停讓行人
    先行通過，其有違反道路交通安全規則第103 條規定之行為
    而有過失，致造成被害人受有傷害，已甚為明確。故被告辯
    稱其無法注意有無行人穿越行人穿越道云云，亦不足採。
  (四)按汽車行近行人穿越道前，應減速慢行，遇有行人穿越時，
    無論有無交通警察指揮或號誌指示，均應暫停讓行人先行通
    過，道路交通安全規則第103條定有明文。本件被告於93年1
    月31日上午8時30分許，駕駛車牌號碼8218-DH號自用小客車
    ，沿臺北市○○路由東向西方向行駛，行經該路段與新生北
    路西側交岔路口，左轉南向擬通過路口南側東西向行人穿越
    道、進入新生北路之際，當時天候晴、日間有自然光線、視
    距良好、市區○○道路乾燥、無缺陷及障礙，行車管制號誌
    運作正常，依其智識、能力又無不能注意之情事，業如前述
    ，詎被告竟疏未注意行人穿越道上有無行人通過，貿然左轉
    北向駛至路口南側東西向行人穿越道、擬進入新生北路，適
    告訴人沿臺北市○○路、新生北路南側東西向行人穿越道由
    西向東方向穿越新生北路，被告所駕車輛車頭遂撞及告訴人
    臀部，告訴人因而倒地，受有遠端胝骨骨折之傷勢，被告有
    行近行人穿越道疏未注意有無行人通過、未暫停讓行人先行
    通過之過失甚明，臺北市政府警察局交通警察大隊所為：「
    A車8218-DH自用小客車（即被告所駕車輛）涉嫌行人穿越道
    有行人穿越時，未讓行人先行」，及臺北市車輛行車事故鑑
    定委員會所為之：「乙○○（即被告）駕駛8218-DH號自用
    小客車：行人穿越道有行人穿越未暫停讓行人優先通過（肇
    事原因）；甲○○（行人）：無肇事因素」等亦同此認定，
    並有上開機關所製作出具之肇事原因初步分析研判表及鑑定
    意見書各一份在卷可佐。又被告之行為與告訴人所受遠端胝
    骨骨折之傷害間復有相當因果關係，自應負過失責任。
  (五)綜上所述，本件事證已臻明確，被告之犯行，洵堪認定，應
    予依法論科。
三、核被告所為，係犯刑法第284條第1項前段因過失傷害人罪。
    被告行經行人穿越道不依規定讓行人優先通行，因而致人受
    傷，應依道路交通管理處罰條例第86條第1項之規定，加重
    其刑。爰審酌被告並無前科、素行良好，因一時貪便求快、
    疏未讓行人穿越道上之行人優先通行因而肇事至告訴人受傷
    ，疏失情節嚴重，且迄未得告訴人之原諒，尚未賠償告訴人
    損害等一切情狀，量處如主文所示之刑，並諭知易科罰金之
    折算標準。
據上論斷，應依刑事訴訟法第452條、第299條第1項前段，刑法
第284條第1項前段、第41條第1項前段，道路交通管理處罰條例
第86條第1項，罰金罰鍰提高標準條例第1條前段、第2條，判決
如主文。
本案經檢察官彭慶文到庭執行職務。
中　　華　　民　　國　　94　　年　　8 　　月　　12　　日
　　　　　　　　　    交通法庭  審判長法　官　朱瑞娟
                                      法  官  吳佳薇
                                      法  官  陳慧萍
上正本證明與原本無異。
如不服本判決，應於判決送達後10日內向本院提出上訴狀（應抄
附繕本）。告訴人或被害人如對於本判決不服者，應具備理由請
求檢察官上訴，其上訴期間之計算係以檢察官收受判決正本之日
期為準。
　　　　　　　　　　　　　　      　　書記官　何適熹
中　　華　　民　　國　　94　　年　　8 　　月　　15　　日
附錄本案論罪科刑法條全文：
中華民國刑法第284條：
因過失傷害人者，處6月以下有期徒刑、拘役或500元以下罰金，
致重傷者，處1年以下有期徒刑、拘役或500元以下罰金。
從事業務之人，因業務上之過失傷害人者，處1年以下有期徒刑
、拘役或1,000元以下罰金，致重傷者，處3年以下有期徒刑、拘
役或2,000元以下罰金。
